【裁判字號】    92,上訴,1233
【裁判日期】    921030
【裁判案由】    違反槍砲彈藥刀械管制條例等
【裁判全文】
臺灣高等法院刑事判決                          九十二年度上訴字第一二三三號
    上  訴  人
    即  被  告  甲○○
右上訴人因違反槍砲彈藥刀械管制條例等案件，不服臺灣板橋地方法院九十一年度訴
字第二三五七號，中華民國九十二年二月二十七日第一審判決（起訴案號：臺灣板橋
地方法院檢察署九十一年度偵字第一五五三八號），提起上訴，本院判決如左：
    主  文
原判決關於故買贓物及定應執行刑部分撤銷。
甲○○故買贓物，累犯，處有期徒刑肆月。扣案之乙○○國民
駕駛執照上甲○○之照片貳張，沒收。
其他上訴駁回。
前述第二項撤銷改判部分及第三項上訴駁回部分所處之刑，應執行有期徒刑參年肆月
，併科罰金新台幣拾伍萬元，罰金如易服勞役以銀元參佰元即新臺幣玖佰元折算壹日
，扣案之附表編號一至四所示之偽造信用卡共肆張（含各信用卡背面持卡人簽名欄內
偽簽「乙○○」之署押共計肆枚）、宏發五金行、金響有限公司、武昌電化商品有限
公司、邦尼ＴＶ購物、金石堂圖書蘆竹加盟店、甫麒企業有限公司簽帳單第一聯客戶
存根聯各壹紙、上開簽帳單第二聯商店存根聯上偽造之「乙○○」署押肆枚、「張書
維」署押貳枚、扣案之乙○○國民
張、改造手槍肆枝（槍枝管制編號分別為：0000000000、0000000
000、0000000000、0000000000）、九○子彈參拾玖顆、改
造九○子彈拾貳顆均沒收。
    事  實
一、甲○○前曾因違反麻醉藥品管理條例案件，經臺灣臺北地方法院於民國（下同）
    八十三年三月九日判處有期徒刑五月，緩刑二年確定；復因非法吸用化學合成麻
    醉藥品罪、販賣化學合成麻醉藥品罪、違反槍砲彈藥刀械管制條例等案件，經同
    法院於八十四年五月十日判分別判處有期徒刑六月、五年二月、六月，應執行刑
    有期徒刑五年八月確定；前違反麻醉藥品管理條例案件所處有期徒刑五月部分並
    經撤銷緩刑，而定其應執行刑六年一月；嗣於八十七年六月五日縮刑假釋出獄，
    至九十年五月二日假釋期滿執行完畢。猶不知悔改，復意圖為自己不法之所有，
    並基於概括之犯意，持自備之客觀上可供凶器使用之十字起子及扳手，連續先於
    九十一年八月十三日清晨六時許，在台北縣淡水鎮○○○街底，竊取登記在劉淑
    英名下而屬丁○○所有車號ＦＰ─九二一０號自用小客車之車牌二面；又於九十
    一年八月十七日清晨六時許，在桃園縣桃園市○○路○段三九二號前，竊取丙○○○所有車號Ｇ九─０三一八號自小客車之車牌二面；得手後將前揭竊取之車牌
    四面交替懸掛在所竊得其配偶陳鳴敏所有車號二Ｓ─０三九九號之自小客車（於
    九十一年八月十五日五時許前之某時間，在台北市○○區○○街水門外之停車場
    竊取，此部分親屬間竊盜未據其配偶陳銘敏提出告訴）上供己使用。
二、甲○○復於九十一年八月十七日前之某日，在台北縣新店市○○○○道路附近之
    不詳處所，明知綽號「小白」之不詳姓名年籍男子所持有乙○○名義之
    張、殷忠豐名義之汽車駕駛執照一張（於九十一年一月底，在台北市○○○路錢
    櫃ＫＴＶ遺失）、戊○○名義之汽車駕駛執照一張（於九十一年三月十一日凌晨
    ，在台北市○○路遺失）係來路不明之贓物，竟仍以新台幣（下同）四萬元之代
    價，向綽號「小白」之男子購買之；旋共同基於變造特種文書之犯意聯絡，由甲○○提供自己之相片予「小白」，再由「小白」將甲○○之相片接續換貼在乙○○名義之
    原，足生損害於乙○○、戊○○，及戶政機關對國民
三、甲○○於九十一年八月間某日，在台北縣新店市○○○○道路附近之不詳處所，
    向綽號「小白」之不詳姓名年籍男子購得附表編號一至四所示之偽造信用卡（
    起訴書誤為變造），旋意圖為自己不法所有，基於行使偽造私文書及詐取財物之
    概括犯意，先在不詳處所，連續於編號一至四之偽造信用卡背面，偽造乙○○之
    署押各一枚（四張共四枚）；再持附表編號二、四之偽造信用卡，連續於如附表
    所示之犯罪時間，地點，分別偽簽「乙○○」、「張書維」署押（第一聯為持卡
    人存根聯，第二聯為商店存根聯，經複寫後，每一次消費各偽造二枚署押，共計
    偽造乙○○署押八枚、「張書維」署押四枚），以偽造乙○○」、「張書維」名
    義之不實簽帳單私文書後，旋持以行使交付各該特約商店店宏發五金行、金響有
    限公司、武昌電化商品有限公司、邦尼ＴＶ購物、金石堂圖書蘆竹加盟店、甫麒
    企業有限公司之店員，使前揭特約商店店員陷於錯誤，誤以為甲○○係真正持卡
    人持卡消費，而允其刷卡並如數交付如附表所之ＶＣＤ放影機、洗衣機、ＰＤＡ
    、書籍等物（詳細簽帳金額、曬購買物品均詳如附表所示），足以生損害於乙○○、張書維，真正持卡人陳淑芳、林幼光、吳國達、孫掌珠，各該特店及明義上
    之發卡銀行中國信託商業銀行。
四、甲○○於九十一年八月旬某日，明知未經許可不得持有具有殺傷力之槍彈，仍透
    過名為「江建興」之不知年籍住所男子介紹，在板橋市捷運站接洽，向綽號「董
    仔」之不詳真實姓名年籍男子，以三十六萬元之代價購得改造手槍四枝（槍枝管
    制編號分別為：0000000000、0000000000、000000
    0000、0000000000）及九○子彈四十三顆、改造九○子彈十八顆
    、口徑○點三八○吋制式子彈二顆、九○子彈彈殼一顆，除其中九○子彈四顆、
    口徑○點三八○吋制式子彈一顆無法擊發外，其餘改造之手槍四枝及子彈均具有
    殺傷力。嗣於九十一年八月十八日下午四時許，甲○○以竊取之Ｇ九─０三一八
    號車牌懸掛於二Ｓ─０三九九號自小客車上，並將該車停放於台北縣新莊市○○
    路、自立街口停車場時，經警當場查獲，並扣得前揭自用小客車車牌四面、偽造
    之信用卡四張、變造之乙○○
    傷力之前揭改造手槍四枝、九○子彈三十九顆、改造九○子彈十八顆、口徑○點
    三八○吋制式子彈一顆。
五、案經中國信託商業銀行、戊○○訴由台北縣政府警察局新莊分局報請臺灣板橋地
    方法院檢察署檢察官偵查起訴。 。
    理  由
一、訊據被告甲○○對於右揭事實，除否認以十字起子及扳手竊取車牌，及否認有贓
    物之認識，辯稱：係以徒手竊取車牌，不知乙○○之
    執照、戊○○之汽車駕駛執照係贓物云云；其餘均坦承不諱。經查：
  (一)被告竊取車牌部分，所供核與被害人丁○○、丙○○○於警詢中指述之失竊時地
    ，並有台北縣警察局贓物認領保管單三紙再卷可稽。被告於本院審理中對於被害
    人丁○○、丙○○○於警詢中之指述，及臺北縣警察局贓物認領保管單等，均明
    確表示「沒有意見」云云（見本院九十二年十月十六日審理筆錄）；該等被害人
    之指述，及北縣警察局贓物認領保管單等文書，自有證據能力，並足為被告涉犯
    竊盜車牌犯行之佐證。次查，被告於檢察官偵查中已明確供陳：車牌是用車上的
    十字起子和扳手偷的等語（見偵字第一五五三八號卷第一一五頁背面）。再參諸
    一般車牌之懸掛，均係以兩個螺絲釘緊緊鎖住，茍非以十字起子及扳手為工具，
    委實不易拆卸觀之，被告於檢察官偵查中所供「車牌是用車上的十字起子和扳手
    偷的」乙節，核與常情相符，應屬可信。其在本院審理中否認以十字起子及扳手
    竊取車牌，改稱係以徒手竊取，應係為脫免加重竊盜之刑責所為，尚不足採。被
    告此部分竊盜犯行已可認定。
  (二)次查，每位國民所持有之證件均應與其本人之姓名相符，且不得借予他人使用，
    此為週知之事實；本案綽號「小白」之男子持有之乙○○之
    車駕駛執照、戊○○之汽車駕駛執照茍非贓物，豈得任由綽號「小白」之男子擅
    自售予他人，被告當無不知之理；則被告於購買乙○○
    執照、戊○○之汽車駕駛執照，理應知悉該等證件為贓物，自毋庸置疑。又，被
    告購買贓物、變造特種文書部分，所供核與被害人殷忠豐、戊○○於警詢中指訴
    之情節相符，復有變造之乙○○
    案可證。被告於本院審理中對於被害人殷忠豐、戊○○於警詢中之指述，變造證
    件等文書證物，均明確表示「沒有意見」云云（見本院九十二年十月十六日審理
    筆錄）；該等被害人之指述及文書證物，自有證據能力，並足為被告涉犯購買贓
    物、變造特種文書犯行之佐證。
  (三)被告偽造署押、簽單部分之自白，核與證人中國信託商業銀行職員賴以捷、林雪
    評在原審指訴之情節相符，復有中國信託商業銀行綜合資料查詢表四紙、冒用明
    細表二紙、偽造乙○○簽名之二聯式簽帳單影本四紙、偽造「張書偉」簽名之二
    聯式簽帳單影本二紙在卷足憑，並有偽造如附表所示之信用卡四張扣案可證。被
    告之自白核與事實相符，自可採信。
  (四)被告持有改造手槍、子彈之犯行，除據其坦承在卷外，並有前揭改造手槍四枝、
    九○子彈三十九顆、改造九○子彈十八顆、口徑○點三八○吋制式子彈一顆扣案
    可證。而前揭改造手槍四枝（槍枝管制編號分別為：0000000000、0
    000000000、0000000000、0000000000），經內
    政部刑事警察局鑑定結果認均係改造手槍，機械性能良好，均認具殺傷力，九○
    子彈三十九顆、改造九○子彈十八顆、口徑○點三八○吋制式子彈一顆，經該局
    鑑定結果亦認可擊發，均具有殺傷力，亦有該局九十一年八月十九日刑鑑字第○
    九一○二一九五九○號槍彈鑑定書一份附卷可稽。
  (五)本案事證明確，被告犯行，洵堪認定。
二、核被告甲○○所為：
  (一)竊取ＦＰ─九二一０號、Ｇ九─０三一八號自小客車車牌各二面部分，係犯刑法
    第三百二十一條第一項第三款之加重竊盜罪，其先後二次竊盜犯行，時間緊接，
    所犯又係構成要件相同之罪，顯係基於概括犯意為之，為連續犯，應依刑法第五
    十六條之規定論以一罪，並加重其刑。
  (二)購買他人遺失之
    項之故買贓物罪、第二百十二條變造特種文書罪；被告與姓名年籍均不詳、綽號
    「小白」之男子間，就變造特種文書罪，有犯意聯絡及行為分擔，為共同正犯，
    又先後二次變造特種文書犯行，時間緊接，所犯又係構成要件相同之罪，顯係基
    於概括犯意為之，為連續犯，應依刑法第五十六條之規定論以一罪，並加重其刑
    。其所犯故買贓物罪、共同連續變造特種文書罪之間，有方法、結果之牽連犯關
    係，應從一重論以故買贓物罪：共同變造特種文書罪部分雖未經起訴，惟此部分
    與被告業經起訴之故買贓物部分有牽連犯之裁判上一罪關係，基於審判不可分之
    原則，本院自得併予審究，附此敘明。又被告前於八十九年間曾因行使變造特種
    文書犯行，經台灣台北地方法院檢察署檢察官於八十九年十二月十六日提起公訴
    （八十九年度偵字第一七九五三號、第一八二二三號），現於台灣台北地方法院
    審理中，有被告全國前案紀錄表在卷可按。查被告前揭案件之犯罪時間係為八十
    九年八月二十日，有該起訴書一紙在卷，前案犯罪時間與本案犯罪時間，其間已
    隔二年之久，其犯罪時間並非緊接，難認於犯前案時即具有犯本案之概括犯意；
    則其所犯本案應屬另行起意，本案自非前案起訴效力效力所及，本院仍得就本案
    部分為審判，附此敘明。
  (三)在偽造之信用卡上偽造他人署押及冒名偽造簽帳單：按刑法第二百十條所謂之「
    私文書」，乃指私人制作，以文字或符號為一定之意思表示，具有存續性，且屬
    法律上有關事項之文書而言；偽造之信用卡，具有表明該信用卡乃發卡銀行所發
    ，可持該卡信用消費之意，在信用卡背面持卡人簽名欄偽造持卡人之簽名，具有
    表明為該信用卡合法之持有人之意思，且均足以生損害於不特定交易相對人之交
    易安全及特定之行使對象；又偽簽他人簽名於信用卡簽帳單，亦具有表明合法持
    卡人認同該次刷卡消費之意，並足以生損害於他人，如持卡消費並於簽帳單上偽
    造他人簽名而持以行使，自應成立行使偽造私文書罪（最高法院九十一年台上字
    第二五五０號判決意旨參照）。次按刑法於九十年六月二十日公布修正，並於同
    年月二十二日生效，增訂第二百零一條之一第二項特設有處罰規定，其規定「行
    使前項偽造、變造之信用卡、金融卡、儲值卡或其他相類作為簽帳、提款、轉帳
    或支付工具之電磁紀錄物，或意圖供行使之用，而收受或交付於人者，處五年以
    下有期徒刑，得併科三萬元以下罰金。」，被告行使偽造信用之時間為九十一年
    八月十四日起至同年月十七日止，自應依新增訂之前開法條論以行使偽造信用卡
    罪，又被告行使偽造信用卡本即含有詐欺之性質，不再論以詐欺罪；再被告在前
    揭偽造之信用卡四張背面偽造乙○○之署押四枚，並持前開偽造之信用卡連續刷
    卡消費六次，在刷卡簽帳單（一式二聯）各聯上以複寫方式偽造乙○○署押八枚
    、「張書維」署押四枚後持交特約商店，核其所為另該當刑法第二百十六條、第
    二百十條之行使偽造私文書罪，其偽造署押係偽造私文書之部分行為，不另論罪
    ；又其偽造私文書後持以行使，偽造私文書之低度行為復為其後行使之高度行為
    吸收，應論高度行使偽造私文書罪。被告先後多次行使偽造信用卡及行使偽造私
    文書犯行，均時間緊接，所犯又均係構成要件相同之罪，均顯係基於概括犯意為
    之，均為連續犯，應依刑法第五十六條之規定論以一罪，並加重其刑。被告所犯
    上開連續行使偽造信用卡與連續行使偽造私文書二罪間，有方法、結果之牽連犯
    關係，應從較重之連續行使偽造信用卡罪處斷。公訴意旨認被告使用偽造信用卡
    購物部分係涉犯刑法第三百三十九條第一項之詐欺取財罪嫌云云，尚有誤會，其
    起訴法條應予變更。又公訴意旨認被告前揭故買贓物罪與行使偽造私文書罪間，
    有方法、結果之牽連關係，顯有誤會：末查被告前於八十九年間因偽造信用卡及
    行使偽造信用卡犯行，經台灣台北地方法院檢察署檢察官提起公訴（八十九年度
    偵字第一七九五三號、第一八二二三號），現於台灣台北地方法院審理中，被告
    前揭案件之犯罪時間係為八十九年八月二十日至同年九月二日止，有該起訴書一
    紙在卷可稽，前案犯罪時間與本案犯罪時間，其間已隔二年之久，其犯罪時間並
    非緊接，難認於犯前案時即具有犯本案之概括犯意；則其所犯本案應屬另行起意
    ，本案自非前案起訴效力效力所及，本院自得就本案部分予以審究，附此敘明。
  (四)被告持有改造手槍、子彈部分，係違反槍砲彈藥刀械管制條例第十一條第四項持
    有可發射子彈具有殺傷力之改造槍枝罪、同條例第十二條第四項持有子彈罪；其
    以一行為同時持有可發射子彈具有殺傷力之改造槍枝、子彈，係一行為所犯數罪
    名，為想像競合犯，應從一重持有可發射子彈具有殺傷力之改造槍枝罪處斷。公
    訴意旨認二罪間分屬獨立之罪，應分論併罰，顯有誤會。另被告前於九十一年七
    月二十五日，向「董仔」借得具有殺傷力之槍彈，並夥同陶正一等人犯恐嚇、傷
    害、加重強盜、擄人勒贖罪嫌，並於同年月二十六日為警查獲，經台灣桃園地方
    法院檢察署檢察官提起公訴（九十一年度偵字第一三四二六號），現於台灣桃園
    地方法院審理中，有被告全國前案紀錄表及該起訴書在卷可按。再查，被告在前
    （九十一年度偵字第一三四二六號）案中持以槍彈之源由，係因其於該案案發前
    一日在彰化被人偷錢及槍枝，懷疑係姓名年籍不詳綽號MOMO之男子所為，故伊向
    姓名年籍不詳綽號「董仔」之男子借得  彈槍、手槍各該子彈後，即駕車北上，
    欲至桃園縣八德鄉找MOMO云云（見本院卷附九十一年度偵字第一三四二六號起訴
    書第六頁）。而被告持有本案改造手槍、子彈之原因，則係因渠於之前曾遭人開
    槍射擊，為用以防身而向他人購買取得乙節，已據其在警詢及檢察官偵查中共述
    甚詳（見偵字第一五五三八號卷第十六頁背面、第一０九頁背面）；在原審審理
    時又供稱本案扣案槍彈係於前案發生之後才購買的等語；是前案與本案扣案之槍
    彈持有之時間並無重疊，且前案與本案被告持有槍彈之目的亦不相同，尚難認被
    告有持有槍彈之概括犯意，而連續持有槍彈，本案與前案並無連續犯之關係，本
    院自得就本案部分審究，亦附此敘明。
  (四)被告前曾因違反麻醉藥品管理條例案件，經臺灣臺北地方法院於八十三年三月九
    日判處有期徒刑五月，緩刑二年確定；復因非法吸用化學合成麻醉藥品罪、販賣
    化學合成麻醉藥品罪、違反槍砲彈藥刀械管制條例等案件，經同法院於八十四年
    五月十日判分別判處有期徒刑六月、五年二月、六月，應執行刑有期徒刑五年八
    月確定；前違反麻醉藥品管理條例案件所處有期徒刑五月部分並經撤銷緩刑，而
    定其應執行刑六年一月；嗣於八十七年六月五日縮刑假釋出獄，至九十年五月二
    日假釋期滿執行完畢，有本院被告全國前案紀錄表一件在卷可按，其於有期徒刑
    執行完畢五年內再犯本件有期徒刑以上之數罪，皆為累犯，均應依法加重其刑（
    連續犯部分遞予加重其刑）。
  (五)被告所犯上開刑法第三百二十一條第一項第三款之加重竊盜罪、第三百四十九條
    第二項之故買贓物罪、第二百零一條之一第二項之連續行使偽造信用卡罪及槍砲
    彈藥刀械管制條例第十一條第四項持有可發射子彈具有殺傷力之改造手槍罪間，
    犯意各別，罪名不同，應予分論併罰。
三、原審判決：
  (一)就被告故買贓物部分，據以論罪科刑，固非無見。惟查所謂贓物，係指侵害財產
    法益犯罪所得之物而言（最高法院七十一年臺上字第三六六三號號判例參照）。
    本件附表編號一至四所示之信用卡係出於偽造，並非侵害財產法益犯罪所得之物
    ，被告雖有購買亦無故買贓物之可言，原審就此部分亦依故買贓物罪論處，尚有
    未當。被告此部分上訴意旨，對於其購買之全部證件均否認有贓物之認識，雖無
    理由，然原判決此部分既有前述之可議，仍屬無可維持，應由本院將原判決關於
    故買贓物部分及定應執行刑部分撤銷改判。爰審酌被告犯罪之動機在逃避警方查
    緝，其犯罪之手段，變造他人證件對於社會治安所造成之危害，及犯罪後猶飾詞
    卸責之態度等一切情狀，量處如主文第二項所示之刑。變造之乙○○
    光龍之汽車駕駛執照上所換貼之被告照片二幀，均為被告所有供犯罪所用之物，
    應依刑法第三十八條第一項第二款之規定宣告沒收。
  (二)就被告所犯加重竊盜罪、行使偽造信用卡罪及持有可發射子彈具有殺傷力之改造
    手槍罪，適用槍砲彈藥刀械管制條例第十一條第四項、第十二條第四項，刑法第
    十一條前段、第二十八條、第五十六條、第三百二十一條第一項第三款、第二百
    零一條之一第二項、第二百十六條、第二百十條、第四十七條、第五十五條、第
    四十七條、第三十八條第一項第一款、第二款、第二百零五條、第二百十九條，
    罰金罰鍰提高標準條例第一條前段之規定，所犯加重竊盜罪部分，判處有期徒刑
    七月；就連續行使偽造信用卡罪部分，判處有期徒刑捌月；就未經許可持有可發
    射子彈具有殺傷力之改造手槍部分，判處有期徒刑貳年，併科罰金新台幣拾伍萬
    元，復就罰金如易服勞役諭知銀元參佰元即新臺幣玖佰元折算壹日；並敘明如附
    表編號一至四之扣案偽造信用卡四張（含各信用卡背面持卡人簽名欄內偽簽乙○○之署押共計四枚），依刑法第二百零五條條規定，不問屬於犯人與否，沒收之
    。至該枚信用卡背面偽造之乙○○署押四枚，已隨同信用卡一併沒收，爰不再獨
    立宣告沒收。另宏發五金行、金響有限公司、武昌電化商品有限公司、邦尼ＴＶ
    購物、金石堂圖書蘆竹加盟店、甫麒企業有限公司簽帳單第一聯客戶存根聯各一
    紙，係被告偽造「乙○○」、「張書維」署押持交店員行使後再交由被告收執而
    屬被告所有、供其行使偽造私文書犯罪所用之物，雖未扣案，惟無證據證明業已
    滅失，應依刑法第三十八條第一項第二款之規定宣告沒收。而上開簽帳單第二聯
    商店存根聯，為前揭特約商店所有之物，非屬被告所有，自毋庸為沒收之諭知，
    惟其上偽造之乙○○署押四枚、「張書維」署押二枚，係被告偽造之署押，不問
    屬於被告與否，均應依刑法第二百十九條規定諭知沒收。又，扣案之改造手槍四
    枝（槍枝管制編號分別為：0000000000、0000000000、0
    000000000、0000000000）、九○子彈三十九顆、改造九○
    子彈十二顆，均係違禁物，應依刑法第三十八條第一項第一款宣告沒收；另扣案
    改造九○子彈六顆及口徑○點三八○吋制式子彈一顆，均經鑑驗機關試射，是業
    經試射，僅剩不具殺傷力之彈殼，欠缺子彈之完整結構，不屬違禁物，雖係被告
    所有之物，已非其供犯罪所用或預備之物，爰不予宣告沒收；至於扣案九○子彈
    四顆、口徑○點三八○吋制式子彈一顆，均無法擊發及彈殼一顆，不構成違禁物
    ，扣案之車號二Ｓ─０三九九號之自小客車鑰匙一把、防彈衣一件雖係被告所用
    ，惟非供犯罪所用或供犯罪預備之物（行竊車牌所用之十字起子及扳手不能證明
    屬被告所有），故均不另諭知沒收。其認定事實、適用法律及量處刑期均為妥適
    。被告之上訴意旨否認竊盜時有攜帶十字起子及扳手，及請求將其前於八十九年
    間所犯偽造信用卡、行使偽造信用卡犯行（台灣台北地方法院檢察署八十九年度
    偵字第一七九五三號、第一八二二三號），暨於九十一年七月二十六日所犯非法
    持槍彈犯行（台灣桃園地方法院檢察署九十一年度偵字第一三四二六號），併入
    本案審判，均無理由（請求併案審判部分與本案無連續犯之關係已如前述），此
    部分上訴應予駁回。
  (三)前揭撤銷改判部分及上訴駁回部分，應定執行刑如主文第四項所示。
四、公訴意旨另以：被告甲○○又於九十一年八月十七日前之某時，明知附表編號一
    至四所示之信用卡為變造之證件，仍在台北縣新店市○○○○道路附近之不詳處
    所，向綽號「小白」之不詳姓名年籍男子買入，因認此部分被告亦涉有刑法第三
    百四十九條第二項之故買贓物罪嫌云云。惟查所謂贓物，係指侵害財產法益犯罪
    所得之物而言（最高法院七十一年臺上字第三六六三號號判例參照）。本件附表
    編號一至四所示之信用卡係出於偽造，依信用卡編號查核其發卡銀行應為中國信
    託商業銀行而非富邦銀行或渣打銀行，卡號持有人分別為陳淑芳、吳國達、林幼
    光、張掌珠等情，業據證人即中國信託商業銀行代理人賴以捷、林雪評在原審供
    陳在卷（見原審卷第五十八頁），復有中國信託商業銀行綜合資料查詢表四紙在
    案可稽（見原審卷第六十三頁、第六十四頁、第六十五頁’第七十頁）。該等信
    用卡既係出自偽造，而非侵害財產法益犯罪所得之物；揆諸首揭判例意旨，被告
    雖有購買亦無故買贓物之可言，此部分被告之犯罪尚屬不能證明。惟因公訴人認
    此部分與前揭論罪科刑之故買贓物罪部分同屬事實上之一罪，故無庸另為無罪之
    諭知。
五、臺灣板橋地方法院檢察署九十二年度偵字第一二九八六號卷另以：被告又於九十
    年十一、二月間，在臺北縣廟口附近，明知「李永機」
    ，仍與綽號「小白」之男子，基於變造特種文書之犯意，將自己照片交予「小白
    」換貼在上開
    日十九時十二分許，在國道高速公路南向出口匝道違規超車，經警攔下時，即持
    上開
    名，做成不實文書後，交還國道交通警察，認告涉有刑法第三百四十九條第二項
    之故買贓物罪及第二百十六條、第二百十條之行使偽造私文書罪，而移送併辦云
    云。惟查，該案被告所犯故買贓物罪、行使偽造私文書罪之時間，與本案被告犯
    故買贓物罪、行使偽造私文書罪之時間，相差近七個月，其時間並非緊接，先後
    二罪尚難認係出自同一之概括犯意追，該案核與本案被告所犯故買贓物罪、行使
    偽造私文書罪，並無連續犯或其他裁判上一罪關係，本院自屬無從併予審判；而
    應退原檢察署更為其他適法之處置。
據上論斷，應依刑事訴訟法第三百六十九條第一項前段、第三百六十四條、第二百九
十九條第一項前段、第三百六十八條，刑法第三百四十九條第二項、第四十七條、第
四十七條、第五十一條第五款、第四十二條第二項、第三十八條第一項第一款、第二
款，罰金罰鍰提高標準條例第一條前段，判決如主文。
本案經檢察官林炳雄到庭執行職務。
中      華      民      國    九十二    年      十      月     三十     日
                              臺灣高等法院刑事第十二庭
                                  審判長法  官  劉  景  星
                                        法  官  陳  志  洋
                                        法  官  陳  博  志
右正本證明與原本無異。
贓物、竊盜部分不得上訴。
其餘部分如不服本判決應於收受送達後十日內向本院提出上訴書狀，其未敘述上訴之
理由者並得於提起上訴後十日內向本院補提理由書（均須按他造當事人之人數附繕本
）。
                                        書記官  陳  嘉  文
中      華      民      國    九十二    年     十一     月      三      日
附錄本案論罪科刑法條：
刑法第三百二十一條第一項第三款
犯竊盜罪而有左列情形之一者，處六月以上五年以下有期徒刑：
一、於夜間侵入住宅或有人居住之建築物、船艦或隱匿其內而犯之者。
二、毀越門扇、牆垣或其他安全設備而犯之者。
三、攜帶兇器而犯之者。
四、結夥三人以上而犯之者。
五、乘火災、水災或其他災害之際而犯之者。
六、在車站或埠頭而犯之者。
前項之未遂犯罰之。
刑法第三百四十九條第二項
收受贓物者，處三年以下有期徒刑、拘役或五百元以下罰金。
搬運、寄藏、故買贓物或為牙保者，處五年以下有期徒刑、拘役或科或併科一千元以
下罰金。
因贓物變得之財物，以贓物論。
刑法第二百十二條
偽造、變造護照、旅券、免許證、特許證及關於品行、能力、服務或其他相類之證書
、介紹書，足以生損害於公眾或他人者，處一年以下有期徒刑，拘役或三百元以下罰
金。
刑法第二百十條
偽造、變造私文書，足以生損害於公眾或他人者，處五年以下有期徒刑。
刑法第二百十六條
行使第二百十條至第二百十五條之文書者，依偽造、變造文書或登載不實事項或使登
載不實事項之規定處斷。
刑法第二百零一條之一第二項
意圖供行使之用，而偽造、變造公債票，公司股票或其他有價證券者，處三年以上十
年以下有期徒刑，得併三千元以下罰金。
行使偽造、變造之公債票、公司股票或其他有價證券或意圖供行使之用收集或交付於
人者，處一年以上七年以下有期徒刑，得併科三千元以下罰金。
槍砲彈藥刀械管制條例第十一條：
未經許可，製造、販賣或運輸第四條第一項第一款所稱其他可發射金屬或子彈具有殺
傷力之各式槍砲者，處五年以上有期徒刑，併科新臺幣一千萬元以下罰金。
未經許可，轉讓、出租或出借前項所列槍砲者，處三年以上十年以下有期徒刑，併科
新臺幣七百萬元以下罰金。
意圖供自己或他人犯罪之用，而犯前二項之罪者，處無期徒刑或七年以上有期徒刑，
併科新臺幣一千萬元以下罰金。
未經許可，持有、寄藏或意圖販賣而陳列第一項所列槍砲者，處一年以上七年以下有
期徒刑，併科新臺幣七百萬元以下罰金。
第一項至第三項之未遂犯罰之。
修正前槍砲彈藥刀械管制條例第十二條第四項
未經許可製造、販賣或運輸刀械者，處一年以下有期徒刑。
意圖供自己或他人犯罪之用，而犯前項之罪者，處三年以下有期徒刑，得併科三萬元
以下罰金。
未經許可無故持有或意圖販賣而陳列刀械者，處六月以下期徒刑、拘役或三千元以下
罰金。
第一項及第二項之未遂犯罰之。
修正後槍砲彈藥刀械管制條例第十二條
未經許可，製造、販賣或運輸子彈者，處一年以上七年以下有期徒刑，併科新臺幣五
百萬元以下罰金。
未經許可，轉讓、出租或出借子彈者，處六月以上五年以下有期徒刑，併科新臺幣三
百萬元以下罰金。
意圖供自己或他人犯罪之用，而犯前二項之罪者，處三年以上十年以下有期徒刑，併
科新臺幣七百萬元以下罰金。
未經許可，持有、寄藏或意圖販賣而陳列子彈者，處五年以下有期徒刑，併科新臺幣
三百萬元以下罰金。
第一項至第三項之未遂犯罰之。
附表:
┌──┬────┬────────┬──────────────────┐
│編號│卡號及偽│原發卡銀行及持卡│行使偽造信用之犯罪時間、地點、刷卡金│
│    │造後之發│人              │額                                  │
│    │卡銀行  │                │                                    │
├──┼────┼────────┼──────────────────┤
│一  │00000000│中國信託商業銀行│無                                  │
│    │00000000│陳淑芳          │                                    │
│    │渣打銀行│                │                                    │
├──┼────┼────────┼──────────────────┤
│二  │00000000│中國信託商業銀行│1、九十一年八月十七日二十時五十六分 │
│    │00000000│吳國達          │   許；在宏發五金行；於一式二聯式之 │
│    │渣打銀行│                │   刷卡簽帳單上偽造乙○○之簽名；刷 │
│    │        │                │   卡金額一千零五十八元；。         │
│    │        │                │2、九十一年八月十七日二十一時三十四 │
│    │        │                │   分許；臺北市○○區○○街二段十七 │
│    │        │                │   號之金響有限公司；於一式二聯之刷 │
│    │        │                │   卡簽帳單上偽造乙○○之簽名；刷卡 │
│    │        │                │   金額九千四百元。                 │
│    │        │                │3、九十一年八月十七日二十一時五十五 │
│    │        │                │   分許；臺北市○○區○○街二段三十 │
│    │        │                │   七號及三十九號；於一式二聯之刷卡 │
│    │        │                │   簽帳單上偽造乙○○之名；刷卡金額 │
│    │        │                │   九千五百元。                     │
├──┼────┼────────┼──────────────────┤
│三  │00000000│中國信託商業銀行│無                                  │
│    │00000000│林幼光          │                                    │
│    │渣打銀行│                │                                    │
├──┼────┼────────┼──────────────────┤
│四  │00000000│中國信託商業銀行│1、九十一年八月十四日十一時三十三分 │
│    │00000000│孫掌珠          │   許；台北縣淡水鎮○○路一七三號一 │
│    │富邦銀行│                │   樓邦尼ＴＶ購物；於一式二聯之刷卡 │
│    │        │                │   簽帳單上偽造「張書維」之簽名；刷 │
│    │        │                │   卡金額一千九百八十元。           │
│    │        │                │2、九十一年八月十四日十八時五十七分 │
│    │        │                │   許；桃園縣蘆竹鄉○○路二五三號金 │
│    │        │                │   石堂圖書蘆竹加盟店；於一式二聯之 │
│    │        │                │   刷卡簽帳單上偽造「張書維」之簽名 │
│    │        │                │   ；刷卡金額二千五百四十元。       │
│    │        │                │3、九十一年八月十七日二時十三分許； │
│    │        │                │   台北縣淡水鎮○○○路○段五十四號 │
│    │        │                │   一樓之甫麒企業有限公司；於一式二 │
│    │        │                │   聯之刷卡簽帳單上偽造乙○○之簽名 │
│    │        │                │   ；刷卡金額四百元。               │
└──┴────┴────────┴──────────────────┘


司法院資訊處製作；財團法人民間司法改革基金會備份。
